最高法院刑事判決            一○○年度台上字第四九○五號
上  訴  人  簡郁珂
上列上訴人因違反毒品危害防制條例案件，不服台灣高等法院中
華民國一○○年六月十六日第二審判決（一○○年度上訴字第一
二六五號，起訴案號：台灣桃園地方法院檢察署九十九年度偵字
第一七五九五、二○七五四號），提起上訴，本院判決如下：
    主  文
上訴駁回。
    理  由
按刑事訴訟法第三百七十七條規定，上訴於第三審法院，非以判
決違背法令為理由，不得為之。是提起第三審上訴，應以原判決
違背法令為理由，係屬法定要件。如果上訴理由書狀並未依據卷
內訴訟資料，具體指摘原判決不適用何種法則或如何適用不當，
或所指摘原判決違法情事，顯與法律規定得為第三審上訴理由之
違法情形，不相適合時，均應認其上訴為違背法律上之程式，予
以駁回。本件上訴人簡郁珂上訴意旨略稱：原刑法第五十六條連
續犯規定，於民國九十四年經修正刪除後，如有多次販賣毒品之
犯行，即應一罪一罰，且須數罪併罰，已欠公允，原判決復就上
訴人所犯販賣第二級毒品二罪，各量處有期徒刑四年，並定應執
行有期徒刑七年六月，較之其他法院就相類似案件數罪所定之應
執行刑為重，顯已違背法律之內部限制及外部限制，對上訴人亦
屬不公，請撤銷原判決，酌定較輕之刑，以啟自新云云。
惟查：關於刑之量定，係實體法賦予事實審法院得依職權裁量之
事項，苟已以行為人之責任為基礎，審酌刑法第五十七條各款所
列事項而未逾越法律所規定之範圍，或濫用其權限，即不得任意
指摘為違法，以為第三審上訴之理由。又裁判確定前犯數罪者，
併合處罰之；數罪併罰，宣告多數有期徒刑者，於各刑中之最長
期以上，各刑合併之刑期以下，定其刑期，刑法第五十條、第五
十一條第五款定有明文。而毒品危害防制條例第四條第二項之販
賣第二級毒品罪，其法定本刑為「無期徒刑或七年以上有期徒刑
，得併科新台幣一千萬元以下罰金」。原判決以上訴人所犯販賣
第二級毒品二罪，均先依刑法第四十七條第一項累犯規定加重其
刑（法定本刑為無期徒刑部分，依法不得加重，除外），再依毒
品危害防制條例第十七條第二項規定減輕其刑，且審酌刑法第五
十七條各款所列事項及上訴人之一切情狀，改判均量處有期徒刑
四年，並於各刑中之最長期即四年以上，各刑合併之刑期八年以
下，酌定其應執行刑為有期徒刑七年六月，此乃屬事實審法院裁
量職權之適法行使，並未逾越法律外部界限或內部界限。上訴意
旨所為指陳，係對於原判決已說明事項及屬原審量刑職權之適法
行使，依憑己見而為不同之評價，與法律規定得為第三審上訴理
由之違法情形，不相適合。其上訴違背法律上之程式，應予駁回
。
據上論結，應依刑事訴訟法第三百九十五條前段，判決如主文。
中    華    民    國  一○○  年    九    月    八    日
                      最高法院刑事第三庭
                          審判長法官  謝  俊  雄  
                                法官  陳  世  雄  
                                法官  魏  新  和  
                                法官  吳  信  銘  
                                法官  宋      祺  
本件正本證明與原本無異
                                      書  記  官  
中    華    民    國  一○○  年    九    月   十三   日
                                                      Ｅ